Inventaris van het archief van de Nederlandse Permanente Vertegenwoordiging bij de Raad van Europa te Straatsburg, 1955-1974
Nationaal Archief, Den Haag
- Onderwerpen, 3
  - Staatkunde, Internationale organisaties, 3.7
    - Stukken betreffende de relatie van de Raad van Europa tot internationale organisaties., 1954 - 1976; 1340-1493; 94 pakken en 60 omslagen
      - West-Europese Unie (WEU). 1955 - 1974, 1448-1450
        - 1955-1956, 1448; omslag
        - 1957-1964, 1449
        - 1965-1974, 1450
      - Diverse organisaties. 1955 - 1976, 1451-1493
        - Consultaties van delegaties van internationale organisaties. 1955, 1451; omslag
        - Consultatieve status van niet-gouvernementele organisaties. Algemeen. 1955-1964, 1452
        - Consultatieve status van niet-gouvernementele organisaties. Algemeen. 1957-1964, 1453
        - Consultatieve status van niet-gouvernementele organisaties. Algemeen. 1965-1970, 1454
        - Consultatieve status van niet-gouvernementele organisaties. Algemeen. 1971-1972, 1455
        - Consultatieve status van niet-gouvernementele organisaties. Algemeen. 1973-1974, 1456
        - Consultatieve status van niet-gouvernementele organisaties. Amnesty International. 1964, 1457; omslag
        - Consultatieve status van niet-gouvernementele organisaties. Assemblée des Nations Captives d' Europe (ANCE). 1957 - 1958, 1458; omslag
        - Consultatieve status van niet-gouvernementele organisaties. Association Litteraire et Artistique Internationale. 1956 - 1957, 1459; omslag
        - Consultatieve status van niet-gouvernementele organisaties. Association Européenne des Cheminots. 1963 - 1964, 1460; omslag
        - Consultatieve status van niet-gouvernementele organisaties. Catholic International Education Office. 1963 - 1964, 1461; omslag
        - Consultatieve status van niet-gouvernementele organisaties. Centre Européen pour les Echanges Internationaux. 1957, 1462; omslag
        - Consultatieve status van niet-gouvernementele organisaties. Centre d'Information et de liaison des Organisations Professionelles de l Énseignement. 1963 - 1964, 1463; omslag
        - Consultatieve status van niet-gouvernementele organisaties. Comité d' Action pour les Etats Unis d' Europe. 1956 - 1962, 1464; omslag
        - Consultatieve status van niet-gouvernementele organisaties. Committee of National Institutes of Patent Agents. 1961 - 1963, 1465; omslag
        - Consultatieve status van niet-gouvernementele organisaties. Conseil International des Femmes. 1962 - 1963, 1466; omslag
        - Consultatieve status van niet-gouvernementele organisaties. Consultative Council of Jewish Organizations. 1957, 1467; omslag
        - Consultatieve status van niet-gouvernementele organisaties. Coordinating Secretariat of National Unions of Students (COSEC). 1963 - 1964, 1468; omslag
        - Consultatieve status van niet-gouvernementele organisaties. Europese Beweging. 1955-1964, 1469
        - Consultatieve status van niet-gouvernementele organisaties. Europese Beweging. 1965-1974, 1470
        - Consultatieve status van niet-gouvernementele organisaties. Fédération des Ingénieurs-Conseils en Propriété Industrielle. 1958 - 1959, 1471; omslag
        - Consultatieve status van niet-gouvernementele organisaties. Fédération des Jeunes Chefs d'Enterprises d'Europe. 1957 - 1960, 1472; omslag
        - Consultatieve status van niet-gouvernementele organisaties. Fédération Internationale des Professeurs de l'Enseignement Secondaire Officiel (FIPESO). 1964, 1473; omslag
        - Consultatieve status van niet-gouvernementele organisaties. International Council For Bird Preservation. 1961 - 1963, 1474; omslag
        - Consultatieve status van niet-gouvernementele organisaties. Internationale jeugdbewegingen. 1967 - 1972, 1475; omslag
        - Consultatieve status van niet-gouvernementele organisaties. Internationale organisaties werkzaam op universitair gebied. 1957 - 1960, 1476; omslag
        - Consultatieve status van niet-gouvernementele organisaties. Jeunesse Etudiante Catholique Internationale. 1963 - 1964, 1477; omslag
        - Consultatieve status van niet-gouvernementele organisaties. Service Social International (SSI). 1959, 1478; omslag
        - Consultatieve status van niet-gouvernementele organisaties. Union Européenne des Experts Comptables Economiques et Financiers. 1957, 1479; omslag
        - Consultatieve status van niet-gouvernementele organisaties. Union Européenne Feminine. 1957 - 1958, 1480; omslag
        - Consultatieve status van niet-gouvernementele organisaties. Union Internationale de Maires. 1957, 1481; omslag
        - Consultatieve status van niet-gouvernementele organisaties. Union Internationale du Notariat Latin. 1958 - 1959, 1482; omslag
        - Consultatieve status van niet-gouvernementele organisaties. World Jewish Congres. 1959 - 1963, 1483; omslag
        - Coördinatie van activiteiten van internationale organisaties ter voorkoming van dubbel werk. Algemeen. 1955-1956, 1484; omslag
        - Coördinatie van activiteiten van internationale organisaties ter voorkoming van dubbel werk. Algemeen. 1968-1973, 1485
        - Coördinatie van activiteiten van internationale organisaties ter voorkoming van dubbel werk. Algemeen. 1974, 1486
        - Coördinatie van activiteiten van internationale organisaties ter voorkoming van dubbel werk. Overlapping van werkzaamheden inzake Europese samenwerking. 1956 - 1970, 1487; omslag
        - Conventie inzake de stichting van een Internationaal Rekencentrum. 1957 - 1958, 1488; omslag
        - Straatsburg als kandidaat hoofdstad van Europa, met zetel van meerdere Europese organisaties. 1957 - 1964, 1489
        - Consultatief Comité van Secretarissen-generaal van verschillende Europese organisaties. 1957 - 1970, 1490; omslag
        - Politieke samenwerking met Europese organisaties. 1961 - 1976, 1491; omslag
        - Voorbereiding van de oprichting van een Atlantisch partnership. 1962 - 1964, 1492
        - Basisteksten van overeenkomsten met andere organisaties. 1967 - 1974, 1493
    - Stukken betreffende de Europese integratie., 1955 - 1974; 1494-1514; 15 pakken, 5 omslagen en 1 stuk
      - Algemeen. 1955 - 1973, 1494-1496
        - 1955-1959, 1494
        - 1962-1964, 1495; omslag
        - 1965-1973, 1496
      - Rationalisatie van Europese instellingen. 1955 - 1960, 1497-1499
        - Algemeen. 1955 - 1959 aug., 1497
        - Algemeen. 1957-1958, 1498
        - Algemeen. 1969 sep. - 1960, 1499
      - Rélance Européenne (hervatting economische integratie van Europa). 1955 - 1964, 1500
      - Politieke-, economische-, sociale- en landbouwintegratie. 1956 - 1964, 1501-1502
        - 1956-1962, 1501
        - 1963-1964, 1502
      - Totstandkoming van de Europese Vrijhandels Associatie (EFTA). 1956 - 1968, 1503-1505
        - 1956-1958, 1503
        - 1959, 1504
        - 1965-1968, 1505
      - Verhouding tussen de Gemeenschap van de Zes (België, Duitsland, Frankrijk, Italië, Luxemburg en Nederland) tot andere organisaties. 1957 - 1959, 1506
      - Rationalisatie van Europese Assemblees. 1957 - 1973, 1507-1508
        - 1957-1960, 1507; omslag
        - 1967-1973, 1508; omslag
      - Plan Wigny met betrekking tot de samenvoeging van EGKS, EURATOM en EEG. 1958, 1509; stuk
      - Europese economische betrekkingen. 1960 - 1962, 1510
      - Integratie van het atoomonderzoek. 1962, 1511; omslag
      - Keuze van een Europees volkslied voor België, Frankrijk, West-Duitsland, Nederland, Luxemburg en Italië. 1965 - 1972, 1512
      - Conferentie van staatshoofden en regeringsleiders van de lidstaten en toetredende staten van de Europese Gemeenschappen (EEG) te Parijs van 19 - 21 oktober 1972. 1972 - 1974, 1513
      - De activiteiten van de European Cooperation in the field of Scientific and Technical Research (COST). 1973 - 1974, 1514; omslag
- Nederland, 4
  - Stukken betreffende de verhouding tussen Nederland en het General Agreement on Tariffs and Trade (GATT)., 1955 - 1957; 1515; 1 pak
  - Stukken betreffende de verhouding tussen Nederland en andere landen., 1965 - 1971; 1516; 1 omslag
  - Stukken betreffende aangelegenheden met betrekking tot het Nederlands Koninklijk Huis., 1965 - 1974; 1517-1519; 2 pakken en 1 omslag
    - Algemeen. 1966 - 1973, 1517; omslag
    - Geboorten, verjaardagen, doop, verlovingen en huwelijken. 1965 - 1974, 1518
    - Bezoek koningin Juliana aan Straatsburg. 1972, 1519
  - Stukken betreffende het kabinet en de kabinetsformatie in Nederland., 1965 - 1974; 1520-1521; 2 pakken
    - 1965-1971, 1520
    - 1972-1974, 1521
  - Stukken betreffende sociale aangelegenheden., 1967 - 1972; 1522; 1 omslag
  - Stukken betreffende plannen voor de oprichting van een Europese afdeling bij het internaat Katwijk de Breul te Zeist., 1968 - 1969; 1523; 1 omslag
  - Stukken betreffende Nederland en de internationale scheepvaart., 1968 - 1974; 1524; 1 omslag
  - Stukken betreffende de berichtgeving van het Nederlandse Ministerie van Buitenlandse Zaken inzake de Europese politieke samenwerking., 1970 - 1974; 1525-1526; 2 pakken
    - 1970-1972, 1525
    - 1973-1974, 1526
  - Stukken betreffende redevoeringen en persconferenties van de Nederlandse minister van Buitenlandse Zaken., 1970 - 1974; 1527; 1 pak
  - Stukken betreffende de Nederlandse ambassadeursconferenties te Den Haag, 28 - 30 augustus 1973 en 27 - 29 augustus 1974., 1973 - 1974; 1528; 1 omslag